臺灣士林地方法院交通事件裁定                      九十一年度交聲字第九四號
    原處分機關  臺北巿交通事件裁決所
    異  議  人
    即受處分人  允盛實業有限公司
    代  表  人  甲○○
    代  理  人  乙○○
右列受處分人因違反道路交通管理處罰條例案件，對於臺北市交通事件裁決所九十一
年一月七日所為之處分（原處分案號：北市裁三字第車裁二二—ＡＬ0000000
號），聲明異議，本院裁定如左：
    主  文
異議駁回。
    理  由
一、按汽車駕駛人停車時，不依規定位置、車種停車者，處新台幣六百元以上一千二
    百元以下罰鍰。本條例關於車輛駕駛人之處罰，如應歸責於車輛所有人者，處罰
    車輛所有人。道路交通管理處罰條例第五十六條第一項第九款、第八十五條第三
    項分別定有明文。而所謂「汽車」係指在道路上不依軌道或電力架線而以原動機
    行駛之車輛（包含機器腳踏車），同條例第三條第八款、道路交通安全規則第二
    條第一項第一款均指明甚詳。又按在停車場內或路邊准停車處所停車時，應依規
    定停放，不得紊亂，道路交通安全規則第一百十二條第一項第十四款亦定有明文
    。
二、本件異議人即受處分人允盛實業有限公司所有車牌號碼ＤＶＭ—一八五號輕機車
    ，於民國九十年十月三十日下午四時四十分許，停放於臺北市劍潭捷運車站內，
    經臺北市政府警察局捷運警察隊警員掣單舉發，認其違反道路交通管理處罰條例
    第五十六條第一項第九款之規定，並經原處分機關裁處罰鍰新台幣六百元。受處
    分人代理人聲明異議理由則以：伊當天本將上開機車停放於劍潭捷運站機車專用
    停車場內，當晚回至該地取車時，發現停車場爆滿遭挪至較外側，然仍無阻礙交
    通；且停車位置並無任何禁止停車標示，在停車位明顯不足情況下，未經宣導卻
    刻意模糊執行取締，徒讓民眾懷疑只為增加罰款收入而已，爰依法請求撤銷原處
    分云云，資為抗辯。
三、經查受處分人上開違規事實，有取締照片一幀在卷足稽，觀之照片顯示，受處分
    人所有車牌號碼ＤＶＭ—一八五號確實未依規定停放於機車停車格內，且該車停
    放位置正位於通路口處，顯有妨礙行人通行甚明。又臺北市劍潭捷運車站停車場
    劃設有白線機車停車格，有臺北市政府警察局捷運警察隊九十年十二月十八日北
    市警捷刑字第○九○六○八九九六○○號書函一份附卷可參，而受處分人上開機
    車遭拍照取締時，其車右方尚有數輛機車亦未停放於停車格內，此觀前揭取締照
    片亦明，足見受處分人代理人所辯遭不詳之人移動機車至停車格以外云云，實與
    常情有違，顯難遽採。此外，並有臺北市政府警察局北市警交大字第ＡＬ000
    0000號舉發違反道路交通管理事件通知單、臺北市交通事件裁決所九十一年
    一月七日北市裁三字第車裁二二—ＡＬ0000000號違反道路交通管理事件
    裁決書各一份在卷足按，受處分人違規事實甚為明確，其事後以上開情詞置辨，
    否認違規，顯係事後圖卸飾詞，不足採信。
四、再按「逕行舉發違反道路交通管理事件，經汽車所有人依通知單之應到案日期前
    到案，並告知違規駕駛人姓名、身分證統一編號及住址者，處罰機關應即另行通
    知違規駕駛人到案依法處理；逾應到案日期，處罰機關應依本條例第八十五條第
    三項規定處罰該汽車所有人」，違反道路交通管理事件統一裁罰標準及處理細則
    第二十四條定有明文。本件受處分人固於九十年十二月十一日即提出申訴，惟其
    申訴內容僅否認違規之事實，並未依上開規定陳報違規人之姓名，此有函附受處
    分人之申訴書影本乙紙在卷可按，故依上開規定，受處分人既未依法陳報違規人
    ，自當處罰汽車所有人即受處分人，從而原處分機關據以援引上開規定，裁處受
    處分人罰鍰六百元，並無不當。本件聲明異議為無理由，應予駁回。
五、據上論斷，應依道路交通案件處理辦法第十九條，裁定如主文。
中      華      民      國    九十一    年      五      月      十      日
                                  臺灣士林地方法院交通法庭
                                      法  官  李  昆  霖
右正本證明與原本無異。
如不服本裁定應於送達後五日內向本院提出抗告狀。
                                      書記官  李  佩  真
中      華      民      國    九十一    年      五      月     十五     日
